【裁判字號】    98,交簡上,158
【裁判日期】    990225
【裁判案由】    過失傷害
【裁判全文】
臺灣新竹地方法院刑事判決        98年度交簡上字第158號
上  訴  人
即  被  告  乙○○
上列上訴人即被告因過失傷害案件，不服本院竹北簡易庭98年度
竹北交簡字第688 號中華民國98年11月16日第一審簡易判決（聲
請案號：臺灣新竹地方法院檢察署98年度調偵字第167 號），提
起上訴，本院管轄第二審之合議庭判決如下：
    主    文
上訴駁回。
乙○○緩刑貳年。
    事    實
一、乙○○於民國98年2 月15日9時許，駕駛車牌號碼615-BQV號
    重型機車，沿新竹縣湖口鄉○○路由北往南方向行駛，嗣於
    同日9時55分許，行至新竹縣新豐鄉○○路203號前方時，本
    應注意後車與前車之間應保持隨時可以煞停之距離，並應注
    意車前狀況，隨時採取必要之安全措施，又當時天候陰、晨
    或暮光、路面乾燥、無缺陷亦無障礙物，客觀上並無不能注
    意之情事，其竟疏未注意，未保持安全距離即貿然駕車往前
    行駛，適甲○○駕駛車牌號碼 RJ8-559號輕型機車行駛在其
    左前方並準備右轉彎，乙○○閃避不及，致其所駕駛之重型
    機車前輪因而與甲○○所駕駛之輕型機車右側車身中間發生
    碰撞，甲○○並因此受有右膝及右手肘擦傷等傷害。乙○○
    於肇事後在未有職司偵查權之公務員發覺犯罪前報警處理，
    並在肇事現場等候向到場處理之新竹縣政府警察局竹北分局
    員警李怡德表示為本件車禍肇事人且願意接受刑事訴追程序
    。
二、案經甲○○訴由新竹縣政府警察局竹北分局報告臺灣新竹地
    方法院檢察署檢察官偵查後聲請簡易判決處刑。
    理    由
壹、程序部分：
    按被告以外之人於審判外之言詞或書面陳述，除法律有規定
    者外，不得作為證據。又被告以外之人於審判外之陳述，經
    當事人於審判程序同意作為證據，法院審酌該言詞陳述或書
    面陳述作成時之情況，認為適當者，亦得為證據。當事人、
    代理人或辯護人於法院調查證據時，知有第159條第1項不得
    為證據之情形，而未於言詞辯論終結前聲明異議者，視為有
    前項之同意，刑事訴訟法第159條第1項及第159條之5分別定
    有明文。經查，本件被告就告訴人甲○○於警詢時之指述，
    在本院準備程序及審理程序中，就證據能力一節均表示無意
    見，並未於本案言詞辯論終結前聲明異議，而本院審酌上開
    告訴人於警詢之陳述係其於案發後就自己親身經歷之事實所
    為者，依其陳述作成時之情況並無不適當，且非非法取得之
    證據，又無證明力明顯過低之情形，復經本院於審判期日就
    上開證據進行調查、辯論，依前開規定，自得為證據；次按
    ，本案認定事實所引用之文書證據，並無證據證明係公務員
    違背法定程序所取得，亦無刑事訴訟法第159條之4之顯有不
    可信之情況與不得作為證據之情形，本院斟酌本案卷內之證
    據並非非法取得，亦無證明力明顯過低之情形，且經本院於
    審判期日依法進行證據之調查、辯論，被告於訴訟上之程序
    權，已受保障，故前揭各該證據，亦均得採為證據，合先敘
    明。
貳、實體部分：
一、認定犯罪事實所憑之證據及認定之理由：
    上揭事實，業據上訴人即被告乙○○於本院準備程序及審理
    時均坦承不諱（本院卷第24頁、第38頁），核與告訴人甲○
    ○警詢、偵訊時指述之情節大致相符（4592號偵卷第 6頁至
    第 8頁、167號偵卷第8頁），復有道路交通事故現場圖、道
    路交通事故調查表(一)、(二)、財團法人天主教湖口仁慈醫院乙
    種診斷證明書各1份及照片8張在卷可參（4592號偵卷第 9頁
    至第12頁、第17頁、第24頁、第26頁、第28頁、第30頁），
    並有新竹縣政府警察局竹北分局道路交通事故肇事人自首情
    形紀錄表 1紙可佐（4592號偵卷第14頁），足認被告之自白
    確與事實相符，本件事證明確，被告上開犯行堪以認定，應
    依法論科。
二、論罪及科刑：
    核被告所為係犯刑法第284條第1項前段過失傷害罪。原審以
    被告上開犯行明確，依刑事訴訟法第449條第1項前段、第 3
    項、第454條第2項、刑法第284條第1項前段、第62條前段、
    第41條第1 項前段、刑法施行法第1條之1第1項、第2項前段
    ，量處有期徒刑拘役15日，並諭知易科罰金之折算標準。核
    其認事用法均無不合，量刑亦屬妥適，應予維持。被告上訴
    意旨以伊已與告訴人達成和解為由，提起上訴，經核為無理
    由，應予駁回。末查，被告乙○○前未曾因故意犯罪受有期
    徒刑以上刑之宣告，有臺灣高等法院被告前案紀錄表附卷足
    稽，其因一時失慮致罹刑章，且已與告訴人達成和解，堪認
    頗有悔意，並已給付賠償金額新臺幣30,000元予告訴人，告
    訴人亦表示同意給予被告緩刑機會，此有本院98年度竹小調
    字第557 號和解筆錄、郵政跨行匯款申請書、本院電話紀錄
    表各乙份在卷可參（本院卷第13頁、第27頁至第28頁），經
    此偵審程序之教訓後，應能知所警惕，信無再犯之虞，本院
    因認其所受宣告之刑以暫不執行為適當，爰依刑法第74條第
    1項第1款規定併宣告緩刑2年。
三、據上論斷，應依刑事訴訟法第455條之1第1項、第3項、第36
    8條，刑法第74條第1項第1款，判決如主文。
本案經檢察官陳瑞仁到庭執行職務。
中    華    民    國    99    年    2     月    25    日
                  刑事第二庭    審判長法  官   賴淑敏
                                      法  官   林惠君
                                      法  官   楊數盈
以上正本證明與原本無異。
不得上訴。
中    華    民    國    99    年    2     月    25    日
                                      書記官   陳麗麗
附錄本案論罪科刑法條
刑法第284條第1項
因過失傷害人者，處6月以下有期徒刑、拘役或500元以下罰金，
致重傷者，處1年以下有期徒刑、拘役或500元以下罰金。

司法院資訊處製作；財團法人民間司法改革基金會備份。
